臺灣高雄地方法院民事裁定
109年度消債更字第175號
聲  請  人  周銘仁  
0000000000000000

0000000000000000

代  理  人  王銘鈺律師
上列當事人因消費者債務清理事件聲請更生，本院裁定如下：
    主  文
聲請人周銘仁自中華民國一百零九年十一月四日下午四時起開始
更生程序。
命司法事務官進行本件更生程序。
    理  由
一、聲請意旨略以：伊無力清償債務，曾於民國106年4月7日向
    本院聲請調解債務清償方案，惟調解不成立。又伊未經法院
    裁定開始清算程序或宣告破產，爰聲請更生等語。
二、按債務人不能清償債務或有不能清償之虞者，得依本條例所
    定更生或清算程序，清理其債務。債務人無擔保或無優先權
    之本金及利息債務總額未逾新臺幣（下同）12,000,000元者
    ，於法院裁定開始清算程序或宣告破產前，得向法院聲請更
    生。法院開始更生程序之裁定，應載明其年、月、日、時，
    並即時發生效力。法院裁定開始更生或清算程序後，得命司
    法事務官進行更生或清算程序，必要時得選任律師、會計師
    或其他適當之自然人或法人一人為監督人或管理人。消費者
    債務清理條例（下稱消債條例）第3條、第42條第1項、第45
    條第1項及第16條第1項分別定有明文。
三、經查：
  ㈠聲請人前於106年4月7日向本院聲請調解債務清償方案，經本
    院106年度司消債調字第158號受理，於同年5月2日調解不成
    立並當庭聲請更生，嗣於本院106年度消債更字第169號審理
    中具狀撤回，聲請人再於109年5月8日提出債權人清冊，向
    本院聲請調解債務清償方案，經本院109年度司消債調字第2
    74號（下稱司消債調卷）受理，因無庸再行前置調解，聲請
    人於109年5月15日具狀變更為聲請更生等情，亦經本院依職
    權調閱上開調解卷宗及更生卷宗核閱無訛，是以依消費者債
    務清理條例施行細則第44條之3規定，聲請人於前置調解不
    成立後聲請更生，應屬合法。
  ㈡次查，聲請人於107年及108年度申報所得各為0元、198,155
    元（昇民企業有限公司薪資所得），另其自陳向本院聲請更
    生前2年內有昇民企業有限公司薪資所得共504,000元（即每
    月21,000元），名下無財產，勞工保險投保於昇民企業有限
    公司，投保薪資為23,800元。又聲請人自107年起任職昇民
    企業有限公司，惟107年1月至108年2月期間係臨時工性質（
    未投保勞工保險），無薪資證明，據昇民企業有限公司函覆
    之薪資明細表所載，108年3月薪資為13,355元、108年4月至
    同年11月應領薪資均為23,100元、109年1月至8月應領薪資
    均為23,800元，未領取社會局補助、未婚等情，有債權人清
    冊（司消債調卷第4至5頁）、財產及收入狀況說明書（司消
    債調卷第6至7頁）、戶籍謄本（司消債調卷第9頁）、財團
    法人金融聯合徵信中心前置協商專用債權人清冊（司消債調
    卷第12至13頁）、財政部高雄國稅局107年及108年度綜合所
    得稅各類所得資料清單及總歸戶財產查詢清單（司消債調卷
    第14至16頁）、勞工保險被保險人投保資料表（司消債調卷
    第17至18頁）、高雄市政府社會局社會福利資訊料查詢表（
    本案卷第13至16頁）、信用報告（本案卷第25頁）、存摺（
    本案卷第26頁）、商業保險投保資料查詢結果表（本案卷第
    29頁）、薪資明細表（本案卷第42至52頁、本案卷第55至64
    頁）在卷可參。故本院審酌上情，認為核算聲請人目前償債
    能力之基礎以現每月23,800元為基準。
  ㈢關於聲請人個人日常必要支出部分，聲請人陳稱與二哥周銘
    德一家5口同住，承租人為周銘德之配偶黃春月，伊原本補
    貼部分租金及水電瓦斯費，108年1月起負責支出房租每月8,
    000元，以現金交予黃春月，惟二哥不願提供租賃契約書等
    語（見本案卷第20頁、本案卷第28頁）。本院審酌聲請人名
    下並無自用住宅，確有租屋需求。按債務人必要生活費用，
    以最近一年衛生福利部或直轄市政府所公告當地區每人每月
    最低生活費一點二倍定之，消債條例第64條之2第1項定有明
    文。本院參酌衛福部社會司所公告109年度高雄市最低生活
    費標準為13,099元。又該最低生活費用之標準，係照當地最
    近1年平均每人消費支出60％，依其基準之家庭收支調查報告
    調查表格式所示有關經常性支出之調查項目，其原即包括利
    息支出、食品、衣著、房租及水費、電費、醫療保健、交通
    、娛樂、教育等基本生活需求。本院認在聲請人並無特殊需
    求，應以此最低生活費之1.2倍即15,719元認係其個人必要
    生活費用。
  ㈣至扶養部分，聲請人固主張扶養母親，每月扶養費2,000元，
    惟本院函命聲請人提出母親之戶籍謄本、所得及財產資料等
    ，聲請人具狀表示母親與大哥周銘泰同住，大哥不願提供母
    親上開資料，且母親之金錢均由大哥管理使用，亦由大哥申
    報扶養，伊僅能於探視母親時以現金給付，每月約1,000元
    至2000元等語（見本案卷第20至21頁陳報狀），則聲請人之
    母親是否確實須受聲請人扶養，在聲請人未提出相關事證之
    情形下，本院無法將聲請人母親之扶養費列計為必要支出。
  ㈤綜上所述，以聲請人現每月收入23,800元為其償債能力基準
    ，扣除個人必要生活費15,719元後，餘8,081元，而聲請人
    目前負債總額為1,134,967元（參聯徵中心債權人清冊，包
    含：匯豐銀行、花旗銀行、國泰世華銀行、合作金庫資產公
    司），以聲請人每月所餘按月攤還結果，需約12年（計算式
    ：1,134,967÷8,081÷12≒11.7）始能清償完畢，應認其已不
    能清償債務。此外，聲請人無擔保或無優先權之債務總額未
    逾12,000,000元，且無消債條例第6條第3項、第8條或第46
    條各款所定駁回更生聲請之事由存在，則聲請人聲請更生為
    有理由，應予准許，爰命司法事務官進行本件更生程序。
四、依消債條例第11條第1項、第45條第1項，裁定如主文。
中　　華　　民　　國　　109 　年　　11　　月　　4 　　日
                  民事庭　法　官　  賴寶合
以上正本係照原本作成。
本裁定不得抗告。
中　　華　　民　　國　　109 　年　　11　　月　　4 　　日
                          書記官    胡美儀